# 请教陈版，票据保理业务是否计提风险准备金

提问人：米小灰 时间：2017-10-25 11:29:06
清缴陈版，公司属于保理公司，但主要做票据保理业务，且出票单位多为关联企业，这种情况下是否需要按1%计提风险准备金？是否可以制定风险管理措施等办法，不予计提

回答人：chenyiwei
看所在地的监管规定。例如“上海市人民政府办公厅关于转发市商务委、市工商局制订的《上海市商业保理试点暂行管理办法》的通知”（沪府办[2014]65号）第十七条规定：“商业保理企业应当按照审慎会计原则，建立资产损失准备金提取制度。可以参照《非银行金融机构资产风险分类指导原则(试行)》对保理资产风险进行分类，并根据风险大小，确定资产损失准备计提比例，按照季度提取资产损失准备金。”